Inventaris van het archief van de Stichting voor Nederlands Onderwijs in Indonesië (SNO), 1950-1961 (1964)
Nationaal Archief, Den Haag
Briefwisseling betreffende de leeftijd voor de toelating tot de le klas van de lagere school in Nederland, november 1952-januari 1958.
Briefwisseling betreffende inlichtingen over opleidingen en examens in Nederland en Engeland, september 1952-juli 1958.
Ingekomen brief en doorslag van een uitgaande brief betreffende de organisatie van een schoolartsendienst in Nederland, november 1954.
Aanvraagformulieren voor betaling van verlaagd schoolgeld voor een kind van Nederlandse nationaliteit voor de cursussen 1959/60 en 1960/61, met aanbiedingsbrief, augustus 1961.
Blanco maandstaat, die werd uitgereikt aan de hoofden van scholen en waarop werden ingevuld gegevens betreffende de leerlingen en leerkrachten, met aanbiedingsbrieven, juli 1956-juli 1958.
Blanco stamboekkaart en schoolrapport.
IV. FINANCIELE AANGELENHEDEN
Controlebladen grootboek en subgrootboek, 1953-1962.
Bankafrekeningen, 1951-1958.
Stroken houdende opgave in debet- of creditboeking bij de rekening-courant van 's-Rijksboekhouding, 1952-1963.
Dagafschriften rekening-courant, giro- en chequeboeken, betalingsopdrachten, 1950-1960.
Kennisgevingen van af- en bijschrijvingen van de Postcheque- en girodienst, 1950-1963.
Nota's en bewijsstukken van betaling wegens de levering van goederen en het ontvangen van diensten, 1950-1962.
Verkoopnota's van effecten, afschriften, met overzichten van getransfereerde effecten, maart 1954-november 1957.
Ingekomen brief betreffende voorgeschoten portokosten door de Ondernemersraad voor Indonesië, december 1960.
Briefwisseling betreffende het betalen van de kosten voor schriftelijke cursussen, die vanuit Nederland gegeven worden, door tussenkomst van de S.N.O., januari 1956-juli 1957.
Comptabele instructie, uitgegeven door het Centraal Bureau voor Organisatie, ongedateerd, gedrukt, met aanbiedingsbrief, november 1952.
Briefwisseling en nota's betreffende kantoorbenodigdheden voor het kantoor te Den Haag, sentember 1950-juli 1959.
Briefwisseling betreffende de wens van W. Klusman te Brussel om contribuant van de S.N.O. te worden, juli 1953-januari 1954.
Briefwisseling betreffende vorderingen, die zijn afgehandeld, oktober 1955-januari 1956.
V. DIVERSEN
Briefwisseling en een circulaire betreffende eventuele poliovaccinatie van leerlingen, november 1958-mei 1959.
Briefwisseling betreffende de schenking van een portret van H.M. de Koningin aan de S.N.O. te Djakarta door de S.N.O. te Den Haag, december 1953-februari 1954.
Ingekomen brief en doorslag van een uitgaande brief betreffende brochures van het "Werkcomité voor Opvoeding tot Democratie", november 1955.
Beschrijving van de series en archiefbestanddelen
- Archief kantoor Den Haag, I.
  - Oprichting, statuten, liquidatie, A.
    - Akte van oprichting van de Stichting voor Nederlands Onderwijs in Indonesië te Djakarta, verleden voor L.J. van der Linden, notaris te Djakarta, juli 1950; 1; 1 stuk
      Afschrift
    - Briefwisseling betreffende de statuten van de S.N.O. te Djakarta, september 1950-januari 1961.; 2; 1 omslag
    - Ingekomen brieven en een telegram betreffende de opzet van de S.N.O. in het beginstadium, augustus-november 1950.; 3; 1 omslag
    - Samenvattingen van de doelstellingen en de werkzaamheden, geschreven door H.E.G. Berkhoff en Drs E.Friezer ten behoeve van enkele Nederlandse politici, september 1952 en juni 1953.; 4; 1 omslag
      met bijlagen
    - Stukken betreffende de omzetting van de vertegenwoordiging in Nederland van de S.N.O. te Djakarta in een aparte Stichting voor Nederlands Onderwijs in Indonesië te Den Haag, februari 1955-november 1958.; 5; 1 omslag
    - Akte van oprichting van de Stichting voor Nederlands Onderwijs in Indonesië te Den Haag, verleden voor F.M. van Hasselt, notaris te Den Haag, april 1955.; 6; 1 omslag (10 exemplaren)
    - Akte van volmacht, verleden voor K.H. Bosman, notaris te Den Haag, gegeven door de voorzitter van het bestuur van de S.N.O. te Den Haag aan W.Ruys en Mr D.S. Westerman Holstijn, respektievelijk directeur en secretaris, om de Stichting te beheren, september 1955, oktober 1955.; 7; 2 stukken
      authentiek afschrift, met aanbiedingsbrief
    - Akte van overdracht van de aktiva en passiva, voorzover uitgedrukt in de Nederlandse munteenheid, van de S.N.O. te Djakarta aan de S.N.O. te Den Haag, verleden voor R. Remmelts, notaris te Den Haag, augustus 1957, april-augustus 1957.; 8; 1 omslag
      authentiek afschrift, met de briefwisseling daarover
    - Briefwisseling betreffende de verruiming van de doelstellingen van de S.N.O., juli 1954-augustus 1958.; 9; 1 omslag
      met retroacta en bijlagen
    - Briefwisseling betreffende de eventuele aansluiting van de Hollandse Lagere School te Singapore bij de S.N.O., juni 1953-augustus 1958.; 10; 1 omslag
      met bijlagen,
    - Briefwisseling en telegrammen betreffende het 5- en 10-jarig bestaan, juni 1955-juni 1960.; 11; 1 omslag
    - Briefwisseling betreffende de eventuele beëindiging van de werkzaamheden van de S.N.O., januari 1958-mei 1961.; 12; 1 omslag
    - Briefwisseling en andere stukken betreffende de liquidatie, november 1961-augustus 1964.; 13; 1 omslag
    - Briefwisseling met Ir G.J. Kruisweg te Djakarta, die de belangen van de S.N.O. in liquidatie behartigt, februari-december 1962.; 14; 1 omslag
    - Briefwisseling en telegrammen betreffende het overlijden van Mr D.S. Westerman Holstijn, secretaris van de Ondernemersbond voor Indonesië, januari-juli 1960.; 15; 1 omslag
  - Besturen en commissies, B.
    - S.N.O. Den Haag, 1.
      - Agenda's van vergaderingen van het bestuur, mei 1955-augustus 1960.; 16; 1 omslag
      - Jaarverslagen over de jaren 1958, 1960 en 1961.; 17-19; 3 omslagen
        - 1958, 17
        - 1960, 18
        - 1961 (8 exemplaren), 19
    - S.N.O. Djakarta, 2.
      - besturen, a.
        - Agenda's, notulen, briefwisseling en andere stukken betreffende de vergaderingen van het Algemeen Bestuur, september 1950-februari 1961.; 20; 1 omslag
        - Stukken betreffende de vergaderingen van het Dagelijks Bestuur, augustus 1956-februari 1958.; 21; 1 omslag
        - Briefwisseling met en over Mr J.S. Sinninghe Damsté, voorzitter van de S.N.O., juni 1951-april 1954.; 22; 1 omslag
        - Doorslag van een verzonden telegram betreffende de benoeming van Mr G.J.W. Koolemans Beynen tot voorzitter van de S.N.O., juli 1955.; 23; 1 stuk
        - Briefwisseling betreffende het voorzitterschap van de S.N.O. van Mr F.H. van Leeuwen, november 1958-januari 1959.; 24; 1 omslag
      - commissies, b.
        - Verslagen en andere stukken betreffende de vergaderingen van de Financiële Commissie, september 1950-november 1957.; 25; 1 omslag
        - Agenda's en verslagen van vergaderingen van de Commissie voor het Onderwijs, april 1955-december 1957.; 26; 1 omslag
        - Agenda's, notulen en andere stukken betreffende de vergaderingen van de Commissie voor Arbeidsvoorwaarden, maart 1956-mei 1959.; 27; 1 omslag
        - Notulen en een doorslag van een uitgaande brief betreffende de vergaderingen van de Contactcommissie, februari 1957-maart 1959.; 28; 1 omslag
  - Bureaux en docentenkorps, C.
    - algemeen, 1.
      - Doorslagen van brieven, uitgaande van het kantoor te Djakarta, ingekomen bij het kantoor te Den Haag, met bijlagen, 1954-1961.; 29-36; 8 omslagen
        - augustus 1954-december 1995, 29
        - januari-juni 1956, 30
        - juli-december 1956, 31
        - januari-juni 1957, 32
        - juli-december 1957, 33
        - januari-mei 1958, 34
        - juni 1958-december 1959, 35
        - januari 1960-december 1961, 36
      - Doorslagen van uitgaande brieven van het kantoor Den Haag, met bijlagen, 1955-1962.; 37-52; 16 omslagen
        - juni-december 1955, 37
        - januari-april 1956, 38
        - april-juni 1956, 39
        - juli-november 1956, 40
        - oktober 1956-januari 1957, 41
        - januari-april 1957, 42
        - april-juni 1957, 43
        - juli-november 1957, 44
        - november 1957-februari 1958, 45
        - februari-april 1958, 46
        - april-mei 1958, 47
        - mei-september 1958, 48
        - september1958-februari 1959, 49
        - februari-december 1959, 50
        - januari-augustus 1960, 51
        - augustus 1961-augustus 1962, 52
      - Circulaires van de Ondernemersbond voor Indonesië en van de S.N.O. te Djakarta, ongenummerd en nr. 1 t/m 1446,., 1950-1961; 53-62; 10 omslagen
        gestencild
        de serie is niet compleet.
        - april 1950-december 1951, 53
          (ongenummerd 1 t/m 324)
        - december 1951-december 1952, 54
          (325 t/m 550)
        - januari-oktober 1953, 55
          (551 t/m 720)
        - oktober-december 1953, 56
          (721 t/m 775)
        - januari-november 1954, 57
          (776 t/m 925)
        - december 1954-juni 1955, 58
          (926 t/m 1024)
        - juli 1955-februari 1956, 59
          (1025 t/m 1130)
        - maart 1956-februari 1957, 60
          (1131 t/m 1230)
        - januari 1957-mei 1959, 61
          (1231 t/m 1400)
        - december 1958-augustus 1961, 62
          (1401 t/m 1446)
      - Registers, houdende overzicht van de circulaires, verzonden door de S.N.O, te Djakarta, 1950-1958.; 63-64; 2 deeltjes:
        - juli 1950-1954 (met een adressenlijst), 63
        - juni 1956-december 1958, 64
      - Briefwisseling met de S.N.O, te Djakarta betreffende diverse onderwerpen, oktober 1950-februari 1959.; 65; 1 omslag
        In één brief worden telkens verschillende onderwerpen behandeld. Dit dossier heette oorspronkelijk 23/mededelingen.
    - Bureaux, 2.
      - algemeen, a.
        - Briefwisseling betreffende de wijze van corresponderen tussen de kantoren te Den Haag en Djakarta, september 1950-augustus 1953.; 66; 1 omslag
      - kantoor Den Haag, b.
        - Registers van inkomende en uitgaande stukken, 1950-1962.; 67-87; 21 delen
          - augustus 1950-september 1952, 67
            (Postboek no 1)
          - september 1952-juli 1953, 68
            (postboek no 2)
          - juli 1953-juni 1954, 69
            (postboek no 3)
          - juni 1953-juni 1954, 70
            (postboek no 4)
          - juni-december 1954, 71
            (postboek no 5)
          - januari-juni 1955, 72
            (postboek no 6)
          - juni-november 1955, 73
            (postboek no 7)
          - november 1955-februari 1956, 74
            (postboek no 8)
          - februari-mei 1956, 75
            (postboek no 9)
          - mei-juli 1956, 76
            (postboek no 10)
          - juli-september 1956, 77
            (postboek no 11)
          - september-december 1956, 78
            (postboek no 12)
          - december 1956-februari 1957, 79
            (postboek no 13)
          - februari-mei 1957, 80
            (postboek no 14)
          - mei-augustus 1957, 81
            (postboek no 15)
          - augustus-december 1957, 82
            (postboek no 16)
          - december 1957-maart 1958, 83
            (postboek no 17)
          - maart-juli 1958, 84
            (postboek no 18)
          - juli 1958-februari 1959, 85
            (postboek no 19)
          - februari 1959-oktober 1960, 86
          - oktober 1960-februari 1962, 87
        - Briefwisseling betreffende de huur van kantoorruimte, augustus 1950-december 1961.; 88; 1 omslag
        - Briefwisseling betreffende de vervaardiging van een naambord voor het kantoor en een gerechtelijke procedure daarover, september 1954-april 1955.; 89; 1 omslag
        - Inventaris kantoor Den Haag, inhoudsopgave archief, lakstempel, naamplaatje en gedicht, 1952-1960 en zonder datum.; 90; 1 pak
      - kantoor Djakarta, c.
        - Doorslag van een uitgaand telegram en een ingekomen brief betreffende de opening van het kantoor en het correspondentie-adres, december 1953 en september 1954.; 91; 2 stukken
        - Telegrammen betreffende een brand in het kantoor, juli 1958.; 92; 2 stukken
        - Doorslag van een uitgaande brief betreffende de overbrenging van archiefstukken naar Nederland, februari 1960.; 93; 1 stuk
    - Kantoorpersoneel en docentenkorps, 3.
      - algemeen, a.
        - Briefwisseling en telegrammen betreffende de personeelssituatie bij diverse scholen in Indonesië, januari 1951-juni 1959.; 94; 1 omslag
        - Briefwisseling en telegrammen betreffende de toelating van leerkrachten in Indonesië, juli 1951-april 1958.; 95; 1 omslag
        - Staatsbladen, waarin zijn opgenomen besluiten, die van belang zijn voor de leerkrachten in Indonesië, juli 1952-januari 1960.; 96; 1 omslag
        - Lijsten van leerkrachten, uitgezonden in, 1953 en 1954.; 97; 1 omslag
        - Formatie van het aantal leerkrachten, werkzaam bij de S.N.O. per 1 januari 1958, november 1957.; 98; 1 stuk
        - Briefwisseling en telegrammen betreffende onderwijsbevoegdheden, verbonden aan diploma's van leerkrachten, september 1951-mei 1954.; 99; 1 omslag
        - Briefwisseling betreffende de vermelding van gegevens van de S.N.O. in het jaarboekje van de Raad van leraren bij het V.H.M.O., augustus 1953-augustus 1961.; 100; 1 omslag
        - Arbeidsregister als bedoeld in art. 68 der Arbeidswet 1919 voor het kantoor van de S.N.O. te Den Haag., 101; 1 deel
      - arbeidsvoorwaarden en -contracten, b.
        - Briefwisseling betreffende de voorlichting in Nederland inzake de arbeidsvoorwaarden voor leerkrachten, oktober 1954-juli 1955.; 102; 1 omslag
        - Briefwisseling en telegrammen betreffende arbeidsvoorwaarden en -contracten voor leerkrachten, met bijlagen, 1950-1961.; 103-104; 2 omslagen
          - augustus 1950-oktober 1955, 103
          - januari 1956-november 1961, 104
        - Ingekomen brief en doorslag van een uitgaande brief betreffende arbeidscontracten met leerkrachten van vreemde nationaliteit, januari en februari 1954.; 105; 2 stukken
      - werving, c.
        - Briefwisseling, een folder en andere stukken betreffende publiciteit en propaganda, augustus 1950-februari 1959.; 106; 1 omslag
        - Briefwisseling betreffende het aantrekken van leerkrachten, september 1950-juni 1958.; 107; 1 omslag
        - Briefwisseling betreffende een cursus voor uit te zenden leerkrachten aan het Koninklijk Instituut voor de Tropen te Amsterdam, oktober 1950-juni 1951.; 108; 1 omslag
        - Briefwisseling betreffende het plaatsen van advertenties in dag- en vakbladen ten behoeve van de uitzending van leerkrachten, november 1950-februari 1954.; 109; 1 omslag
        - Briefwisseling betreffende de werving en uitzending van leerkrachten door de Commissie van bijstand voor het christelijk onderwijs in Indonesië, augustus 1950-januari 1958.; 110; 1 omslag
        - Briefwisseling betreffende de werving en uitzending van leerkrachten door het Centraal Indisch Missie Bureau, december 1950-januari 1958.; 111; 1 omslag
        - Briefwisseling en telegrammen betreffende de werving en uitzending van leerkrachten door de wervingscommissie van de Bond van Neutrale Schoolverenigingen in Indonesië, augustus 1950-januari 1959.; 112; 1 omslag
      - einde van de dienstbetrekking, d.
        - Circulaires van de Ondernemersbond voor Indonesië betreffende de evacuatie van Nederlanders uit Indonesië, december 1957-februari 1958.; 113; 1 omslag
        - Circulaire betreffende de huisvesting in Nederland van gerepatrieerde werknemers en de verzendkosten van de verhuisboedel, februari 1958.; 114; 1 omslag
        - Briefwisseling en telegrammen betreffende de afvloeiing van leerkrachten en kantoorpersoneel, november 1957-december 1958.; 115; 1 omslag
        - Ingekomen brief betreffende het vertrek van kantoorpersoneel naar Nederland, juni 1958.; 116; 1 stuk
        - Schema's voor de afvloeiing van leerkrachten, januari 1958-november 1961.; 117-118; 2 omslagen
          de namen van de leerkrachten zijn alfabetisch geordend.
          - A - K, 117
          - L - Z, 118
        - Uitgaande brieven betreffende de afvloeiingsregeling voor leerkrachten, (1958 en 1959).; 119; 1 omslag
        - Doorslagen van brieven, houdende opgave van gerepatrieerde of nog te repatriëren leerkrachten, januari 1957-augustus 1958.; 120; 1 omslag
      - rechten van financiële aard, e.
        - salariering, e.1.
          - Loonstaten en aantekeningen betreffende het loon, 1950-1961.; 121-123; 3 omslagen
            - 1950-1955, 121
            - 1956-1957, 122
            - 1958-1961, 123
          - Kaarten houdende aantekeningen betreffende de salariëring., 124; 1 doos
            de namen zijn alfabetisch geordend.
          - Briefwisseling, circulaires, aantekeningen en telegrammen betreffende verlofsalarissen en wachtgeld, mei 1953-augustus 1958.; 125; 1 omslag
          - Briefwisseling en verzamelstaten betreffende het salaris en de kinderbijslag van het personeel van het kantoor te Den Haag, augustus 1951-december 1961.; 126; 1 omslag
          - Briefwisseling en circulaires betreffende de salarisregeling voor leerkrachten, januari 1951-oktober 1958.; 127; 1 omslag
          - Briefwisseling en andere stukken betreffende de diensttijd van leerkrachten, oktober 1951-november 1957.; 128; 1 omslag
            met een retroactum en bijlagenf890
          - Briefwisseling betreffende het verlofsalaris van C.Staal, onderwijzer bij het lager onderwijs over de periode, mei 1946 tot maart 1949, januari-maart 1952.; 129; 1 omslag
          - Ingekomen brief en doorslag van een uitgaande brief betreffende de honorering van een slöjdleraar, augustus 1952.; 130; 1 omslag
            met bijlage
          - Overzichten en berekeningen van salarissen van leerkrachten., 131-132; 2 omslagen
            - 1954, 131
            - 1955, 132
          - Registers houdende opgave van salarissen, 1954-1959.; 133-134; 2 delen
            - Register houdende opgave van de basis-salarissen van leerkrachten, die een AA- of AB-contract hebben gesloten, januari 1954-januari 1959., 133
            - Register houdende opgave van de salarissen van leerkrachten werkzaam bij het lager en middelbaar aanpassingsonderwijs en van het kantoorpersoneel, mei 1954-januari 1959., 134
          - Briefwisseling betreffende de salarisregeling voor gehuwde vrouwelijke leerkrachten, april 1956-oktober 1959.; 135; 1 omslag
          - Briefwisseling betreffende de verrekening van voorschotten op salarissen van leerkrachten, februari-maart 1958.; 136; 1 omslag
          - Briefwisseling en overzichten betreffende vorderingen op leerkrachten, januari 1959-februari 1963.; 137; 1 omslag
        - delegaties, e.2.
          - Briefwisseling betreffende de delegatieregeling, maart 1951-augustus 1960.; 138; 1 omslag
          - Briefwisseling, overzichten en andere stukken betreffende de uitbetaalde delegaties over de jaren 1951 t/m 1960, met bijlagen, oktober 1951-december 1960.; 139-149; 11 omslagen
            de stukken betreffende de deleganten zijn alfabetisch op naam geordend.
            - Algemeen, 139
            - A - Z, 140
            - A - B, 141
            - C - D, 142
            - E - F, 143
            - G - H, 144
            - I - M, 145
            - N - R, 146
            - S - Stav, 147
            - Ste - T, 148
            - V - Z, 149
          - Register voor de delegaties, maart 1952-juli 1958.; 150; 1 deel
        - pensioen, e.3.
          - Briefwisseling en telegrammen betreffende de pensioenregeling voor leerkrachten, december 1950-maart 1959.; 151; 1 omslag
          - Lijst van deelnemers aan de pensioenregeling over de, jaren 1951-1956.; 152; 1 stuk
          - Registers inzake de pensioenregelingen van leerkrachten en kantoorpersoneel, ondergebracht bij de Levensverzekering Mij N.O.G. te Amsterdam, 1956-1961.; 153; 2 delen
          - Overzichten van de pensioenpremiën betaald voor en door leerkrachten aan het Algemeen Burgerlijk Pensioenfonds, 1951-1957.; 154-156; 3 deeltjes
            - juli 1951-september 1957, 154
            - april 1953-september 1957, 155
            - mei 1955-november 1957, 156
          - Registers houdende opgave van uitkeringen in verband met pensioenen, 1957.; 157-158; 2 delen
            - Register houdende berekening van pensioenbetaling aan leerkrachten met een vierjarig contract, januari 1957., 157
            - Register houdende berekening van de uitkering aan leerkrachten met een vierjarig contract, die niet deelnemen aan de pensioenverzekeringsregeling, januari 1957., 158
          - Verklaringen van leerkrachten, dat zij gedurende hun verlof geen betrekking hebben vervuld, in verband met hun pensioenvergoeding, januari-juni 1957.; 159; 1 omslag
          - Nominatieve lijsten van te reserveren pensioenvergoedingen over de ongedateerd., jaren 1957-1959; 160; 1 omslag
          - Nominatieve lijsten van uitbetaalde pensioenvergoedingen in de ongedateerd., jaren 1957-1960; 161; 1 omslag
          - Briefwisseling, nota's en andere stukken betreffende het sluiten van de pensioenverzekeringsregeling, juni 1955-november 1956.; 162; 1 omslag
          - Briefwisseling betreffende een pensioenverzekeringsregeling voor het personeel van het kantoor te Den Haag, juli 1953-mei 1961.; 163; 1 omslag
          - Briefwisseling betreffende de pensioenverzekeringsregeling voor het personeel van het kantoor Djakarta, maart 1956-juni 1957.; 164; 1 omslag
          - Briefwisseling betreffende de collectieve pensioenverzekeringsregeling voor leerkrachten, gesloten met de levensverzekeringmaatschappij, opgericht in 1863 door het N.O.G. te Amsterdam, met bijlagen, 1954-1961.; 165-166; 2 omslagen
            - mei 1954-december 1956, 165
            - januari 1957-september 1961, 166
          - Briefwisseling en een bindend advies inzake de wiskundige reserve der behoudsverzekering, januari-mei 1962.; 167; 1 omslag
      - medische voorzieningen, f.
        - Briefwisseling betreffende medische keuring van de uit te zenden leerkrachten, februari 1951-maart 1961.; 168; 1 omslag
        - Briefwisseling en circulaires betreffende de restitutie van kosten voor medische behandeling van leerkrachten, maart 1954-januari 1958.; 169; 1 omslag
      - organisaties, g.
        - Briefwisseling betreffende de positie van leerkrachten aangesloten bij de Samenwerkende Leerkrachten Organisaties in Indonesië (S.L.O.), november 1950-maart 1959.; 170; 1 omslag
        - Briefwisseling betreffende een toelage aan D. Janssens, vertegenwoordiger van de Samenwerkende Leerkrachten Organisaties in Indonesië (S.L.O.) in Nederland, door de S.N.O., januari 1951-oktober 1952.; 171; 1 omslag
        - Ingekomen brief van het Hoofdbestuur van de K.O.B. te Djakarta betreffende het uittreden van deze bond uit de S.L.O., juni 1953.; 172; 2 stukken
        - Briefwisseling betreffende het verlenen van een Koninklijke Onderscheiding aan C.A.C. van Uythoven, lid van de adviescommissie van de Onderwijsunie, februari-mei 1955.; 173; 1 omslag
      - personele dossiers, h.
        - algemeen, h.1.
          - Persoonskaarten van leerkrachten en kantoorpersoneel., 174-179; 6 dozen
            de kaarten zijn alfabetisch geordend.
            - A t/m D, 174
            - E t/m H, 175
            - I t/m L, 176
            - M t/m P, 177
            - R t/m T, 178
            - U t/m Z, 179
          - Stamkaarten van leerkrachten en kantoorpersoneel, 180-182; 3 dozen
            - A - Z, 180
            - A - Z, 181
            - A - Z, 182
        - kantoorpersoneel, h.2.
          - Den Haag, h.2.a.
            - Briefwisseling betreffende de onderstaande personen, werkzaam bij het kantoor te Den Haag, oktober 1950-maart 1963.; 183-189; 7 omslagen
              - Apontoweil- van der Valk Bouman, Mevr Mr W.G.M., 183
              - Bullée, Mej.C.T., 184
              - Dulk, G.J. den, 185
              - Kolle, J., 186
              - Ruys, W., 187
              - Toneman, Mej.A.M., 188
              - Vogelsang, C.J., 189
          - Djakarta, h.2.b.